---
title: "Restauración"
author: "PROAmazonía"
date: "31/5/2021"
output: html_document
params:
  DateInic:
    format: "yyyy-mm-dd"
    input: date
    value: !r Sys.Date()
    label: "Fecha de inicio"
    min: "2021-05-31"
  DateFin:
    format: "yyyy-mm-dd"
    input: date
    value: !r Sys.Date()
    label: "Fecha de fin"
    min: "2021-05-31"
  tecnico:
    label: "Responsable"
    input: select
    choices: ["Todos", "Alejandro", "Vladimir", "Fernando"]
    value: "Todos"
---

```{r setup, include=FALSE, echo=FALSE, message=FALSE, warning=FALSE}
knitr::opts_chunk$set(
  echo = FALSE,
  message = FALSE,
  warning = FALSE
)
#library(devtools)
library(googlesheets4)
library(dplyr)
library(sqldf)
library(DT)
library(shiny)

url <- "https://docs.google.com/spreadsheets/d/1oSbMvXT5j4SgNWQQJ_GmzvNcsfLC7vBzl6HzeCCvP6s/edit?usp=sharing"

urlResponsable <- "https://docs.google.com/spreadsheets/d/1BYYnfD9dgpkjJJjx0b-gdMQy56Gr7AZQ4mhaKjnWgvE/edit?usp=sharing"

formulario <- read_sheet(url)
plantas <- read_sheet(url, sheet = "data-InfoPlantas")

responsable <- read_sheet(urlResponsable)

```


```{r prepara, echo = FALSE, message=FALSE, warning=FALSE}

  fechaInicio <- params$DateInic - 2
  fechaFin <- params$DateFin
  tecnico <- params$tecnico
  
  TodosTecnicos <- FALSE

formulario <- formulario %>%
  filter(as.Date(`data-today`) >= fechaInicio & 
                  as.Date(`data-today`) <= fechaFin)

# ifelse(tecnico == "Todos", TodosTecnicos <- TRUE, cedulaTecnico <- responsable[responsable$Nombre == tecnico,]$cedula)

if(tecnico == "Todos"){
  TodosTecnicos <- TRUE
} else {
  cedulaTecnico <- responsable[responsable$Nombre == tecnico,]$cedula
}

if(!TodosTecnicos){
  formulario <- formulario[formulario$`data-usuario` == cedulaTecnico,]
}

plantas <- plantas[plantas$PARENT_KEY %in% formulario$KEY,]

# En este punto plantas y formulario está con el filtro de usuario y de fechas

```

## Formulario de monitoreo

En el marco del proceso de restauración forestal, se ha firmado convenios con distintas comunidades, el proceso de monitoreo lo lleva a cabo la fundación ALTRÓPICO.

`r 
if(fechaInicio == fechaFin) {
  paste0("En el día ", fechaInicio)
} else
  paste0("En el período comprendido entre ",fechaInicio," y ",fechaFin)
`, y considerando la información levantada`r 
if(TodosTecnicos){" por todos los técnicos"}`, el número de registros corresponde a `r nrow(formulario)` formularios, y el número total de plantas verificadas es de `r nrow(plantas)`.


```{r}
formulario %>%
  select(3,5,12,13,11,14:28,30) %>%
  datatable(rownames = FALSE, 
            colnames = c('Fecha','Provincia','Comuna/Organización','Comunidad','Dirección','Beneficiario',
                         'Cédula', 'Número de predio', 'Área a ser restaurada', 'Área de la muestra', 
                         'Número de plantas a ser consideradas','Punto 1 latitud', 'Punto 1 longitud',
                         'Punto 2 latitud', 'Punto 2 longitud', 'Punto 3 latitud', 'Punto 3 longitud',
                         'Punto 4 latitud', 'Punto 4 longitud', 'Acción a monitorear', 'Observaciones'
                         ),
            extensions = 'Buttons',
            options = list(dom = 'Bfrtip',
                           pageLength=10,
                           extensions = 'FixedColumns',
                           scrollX=T,
                           buttons = c('copy', 'csv', 'excel'),
                           initComplete = htmlwidgets::JS(
                           "function(settings, json) {",
                           paste0("$(this.api().table().container()).css({'font-size': '", 6,
                                  "'});"
                                  ),
                           "}")
                           )
  )
```

## Including Plots

You can also embed plots, for example:

```{r pressure, echo=FALSE}
plot(pressure)
```

Note that the `echo = FALSE` parameter was added to the code chunk to prevent printing of the R code that generated the plot.
